臺灣板橋地方法院刑事裁定　　　　　　　　　　　　　　　九十一年度自字第九號
　　自　訴　人　甲○○
　　被　　　告　乙○○
右列被告因侵占案件，經自訴人提起自訴，本院裁定如左：
    主  文
自訴駁回。
    理  由
一、按法院或受命法官於自訴案件第一次審判期日前訊問及調查結果，如認為案件有
    刑事訴訟法第二百五十二條至第二百五十四條之情形者，得以裁定駁回其自訴，
    同法第三百二十六條第三項定有明文。
二、本件自訴意旨略稱：自訴人於民國八十九年間因盜匪案件，羈押於臺灣臺北看守
    所，於八十九年二月間，委託被告乙○○至看守所，領回自訴人在看守所之保管
    金新台幣（下同）三萬元，作為委任律師費用，惟不久自訴人所涉盜匪案件已辯
    論終結，自訴人遂通知被告不必再委任律師，至於三萬元仍由被告保管，後來自
    訴人於八十九年七月至臺北監獄執行，九十年二月移至臺南監獄執行，自訴人在
    台南監獄內數度發信給被告，請求被告返還右開三萬元，詎被告未返還，因認被
    告涉有刑法第三百三十五條第一項之侵占罪嫌云云。
三、訊據被告乙○○堅決否認有何犯行，辯稱：當初是伊兒子叫伊出面去看守所蓋章
    幫自訴人領回這筆錢去，後來這筆錢是伊兒子拿去，現在伊已返還這筆錢給自訴
    人，自訴人亦出具原諒書給伊等語，並庭呈收據及原諒書各一份（閱後發還）為
    證。經查，自訴人於本院調查後提出書狀，陳稱：被告乙○○之子丙○於八十九
    年二月間與自訴人在看守所同牢房，丙○於獲交保出所後，曾至看守所探視自訴
    人，自訴人遂委託丙○向看守所領取自訴人之保管金三萬元，去為自訴人辦理訴
    訟，但丙○卻認為他甫獲交保，不宜代為領取，遂另委託其母即被告乙○○去看
    守所領取該款，被告乙○○領取後即交付丙○，後來自訴人之案件已結，不必再
    委任律師，遂通知丙○還錢，但丙○去向不明，自訴人遂提出本件訴訟，但被告
    乙○○確實與自訴人素不相識，其完全係因丙○之請託始會至看守所代領取該款
    項，並無侵占之意圖，況被告乙○○目前已返還自訴人三萬元，更證明其無侵占
    意圖，是以本件自訴人顯有誤會，爰撤銷本件自訴等語。依前開調查，被告乙○
    ○係因其子丙○請託而出面蓋章代自訴人領取該款項，事後已由丙○取去，被告
    並無任何侵占事實，自訴人亦認為與被告素不相識，被告並無侵占意圖，是以被
    告並不構成侵占犯行。此外，復查無其他證據足資證明被告有何侵占之犯行，應
    認被告嫌疑不足，依前開刑事訴訟法第三百二十六條第三項前段之規定，應以裁
    定駁回自訴人之自訴。
據上論斷，應依刑事訴訟法第三百二十六條第三項前段，裁定如主文。
中      華      民      國    九十一    年      四      月      三      日
                                    台灣板橋地方法院刑事第二庭
                                        法  官  黃  惠  瑛
右正本證明與原本無異
如不服本裁定應於送達後五日內向本院提出抗告狀
                                        書記官  陳  旻  源
中      華      民      國    九十一    年      四      月      四      日
